# 请教陈版：以前年度可弥补亏损确认递延所得税资产到期，如何披露相关数据

提问人：haojiehu 时间：2023-03-13 16:56:34
陈老师，请问企业以前年度确认了可弥补亏损的递延所得税资产，但由于 2022 年该部分可弥补亏损已到期，需冲回递延所得税资产。那本期相关的递延所得税费用在报告哪一项中进行披露？
附：

回答人：chenyiwei
假设该事项不存在前期差错，在本年度冲回递延所得税资产是合理的，则在调节表中放在“调整以前期间所得税的影响”项目内。